

DATOS PERSONALES

- Fecha de nacimiento: 28/09/1979
- Localidad: Bahía Blanca
- Nacionalidad: Argentino
- Estado civil: soltero
- Hiios: 2
- Dni: 27.643.776
- Cuil: 20-27643776-4
- E-mail: gr8952724@gmail.com

EDUCACIÓN

• Secundario completo

Escuela de educación media N°6, Luis.C Caronti

título: bachiller con orientación en Gestión y Administración

Gaston Martín Ríos

ACERCA DE MÍ

Me considero una persona responsable, organizada y activa. Siempre tengo la mejor predisposición para realizar mis tareas. Me adapto fácilmente a trabajar en equipo. Me gustaría encontrar un puesto de trabajo donde pueda ser de gran utilidad en su empresa , para poder aplicar mis conocimientos y experiencias y poder crecer tanto laboral como personalmente.

EXPERIENCIA LABORAL

VINCITOR

1997-2006

Ocupación:

- Atencion al público
- •Maquinarias/Envasado

FRÁVEGA

2006-2007

Ocupación:

- Atencion al público / Deposito
- Carga/Descarga de camiones

COOPERATIVA OBRERA (Deposito general)

2007/2010 .ing Luiggi 1007, Bahía blanca

Ocupación:

- Descarga de mercadería
- Preparacion de envíos/Sampista

HOSPITAL REGIONAL ESPAÑOL

2010-2015

JAGUAR

2010-2015

Ocupación:

Seguridad

COOPERATIVA DE TRABAJO (Ecoplanta)

2020-2023. Gral Daniel Cerri